臺灣新北地方法院刑事判決
111年度審訴字第141號
公  訴  人  臺灣新北地方檢察署檢察官
被      告  彭為揚


上列被告因傷害案件，經檢察官提起公訴（110年度偵字第24165
號），被告於準備程序中對被訴事實為有罪之陳述，本院合議庭
裁定由受命法官獨任行簡式審判程序，並判決如下：
    主  文
彭為揚犯傷害罪，處有期徒刑柒月。
    事  實
一、彭為揚於民國110年3月18日4時29分許，在新北市○○區○○路0
    段000號「星光大道KTV」包廂內與友人飲酒，席間與不詳之
    人發生爭執，遂追至上址店外欲找對方理論，適許銘峰在該
    處等候計程車，彭為揚誤認許銘峰為先前與其發生爭執之人
    ，竟基於傷害之犯意，持蝴蝶刀刺入許銘峰左胸口，致許銘
    峰受有左側創傷性橫膈膜疝氣併左側創傷性血胸等傷害，旋
    即逃離現場。嗣經警方據報到場處理，並調閱監視器錄影畫
    面後，於翌（19）日0時59分許通知彭為揚到案說明，而查
    悉上情。
二、案經許銘峰訴由新北市政府警察局永和分局報告臺灣新北地
    方檢察署檢察官偵查起訴。
    理  由
一、按除被告所犯為死刑、無期徒刑、最輕本刑為3年以上有期
    徒刑之罪或高等法院管轄第一審案件者外，於第一次審判期
    日前之準備程序進行中，被告先就被訴事實為有罪之陳述時
    ，審判長得告知被告簡式審判程序之旨，並聽取當事人、代
    理人、辯護人及輔佐人之意見後，裁定進行簡式審判程序，
    刑事訴訟法第273條之1第1項定有明文。經核本件被告所犯
    係死刑、無期徒刑、最輕本刑為3年以上有期徒刑以外之罪
    ，其於準備程序中就被訴之事實為有罪陳述，經法官告知簡
    式審判程序之旨，並聽取公訴人及被告之意見後，本院合議
    庭依刑事訴訟法第273條之1第1項規定，裁定由受命法官獨
    任進行簡式審判程序，合先敘明。
二、上揭犯罪事實，業據被告彭為揚於警詢、偵查及本院審理時
    均坦承不諱，核與證人即告訴人許銘峰、證人即告訴人友人
    廖科茗、吳政修於警詢時證述之情節相符，復有案發現場監
    視器錄影畫面翻拍照片11張、告訴人案發當日穿著之衣物照
    片10張、告訴人傷勢內視鏡照片1張、衛生福利部雙和醫院
    乙種診斷證明書1份、監視器錄影光碟1片（見偵卷第6頁至
    第11頁、第33頁至第36頁、第37頁及證物袋）附卷可資佐證
    ，足認被告前開自白均與事實相符，應可採信。本件事證明
    確，其犯行堪予認定，應依法論科。
三、論罪科刑：
　㈠核被告所為，係犯刑法第277條第1項之傷害罪。
　㈡爰審酌被告與告訴人素不相識，竟因誤認告訴人為與其發生
    爭執之人，即率爾持蝴蝶刀朝無辜之告訴人左胸刺入，手段
    兇狠且致告訴人受有非輕之傷勢，所為應予非難，兼衡其犯
    罪之動機、目的、手段、犯後坦承犯行惟經本院安排2次調
    解均未能與告訴人和解賠償損失之態度，及被告大學肄業之
    智識程度、未婚，自陳從事服務業、無需扶養他人、經濟狀
    況普通之生活情形（見被告個人戶籍資料、本院卷第172頁
    ）等一切情狀，量處如主文所示之刑。
四、被告持以傷害告訴人之蝴蝶刀，固為其所有供犯罪所用之物
    （見偵卷第46頁），惟未經扣案，被告於警詢時供稱該蝴蝶
    刀已丟棄在附近水溝等語（見偵卷第4頁），衡量該刀具非
    違禁物或依法應沒收之物，亦欠缺刑法上之重要性，為免執
    行困難，爰不予宣告沒收，附此敘明。
據上論斷，應依刑事訴訟法第273條之1第1項、第299條第1項前
段，判決如主文。
本案經檢察官丁維志提起公訴，檢察官林亭妤到庭執行職務。
中　　華　　民　　國　　111 　年　 　9　　月　 　1　　日
                  刑事第二十三庭  法　官  藍海凝
上列正本證明與原本無異。
如不服本判決，應於判決送達後20日內敘明上訴理由，向本院提
出上訴狀(應附繕本)，上訴於臺灣高等法院。其未敘述上訴理由
者，應於上訴期間屆滿後20日內向本院補提理由書「切勿逕送上
級法院」。
                                  書記官　彭姿靜
中　　華　　民　　國　　111 　年　　9 　　月　　6 　　日
附錄本案論罪科刑法條全文：
中華民國刑法第277條
傷害人之身體或健康者，處5年以下有期徒刑、拘役或50萬元以
下罰金。
犯前項之罪，因而致人於死者，處無期徒刑或7年以上有期徒刑
；致重傷者，處3年以上10年以下有期徒刑。